【裁判字號】    92,交聲,146
【裁判日期】    921008
【裁判案由】    違反道路交通管理處罰條例聲明異議
【裁判全文】
臺灣基隆地方法院交通事件裁定                    九十二年度交聲字第一四六號
    移 送機 關  交通部公路總局台北區監理所基隆監理站
    異  議  人  乙○○
右列受處分人因違反道路交通管理處罰條例案件，對於交通部公路總局台北區監理所
基隆監理站九十二年八月一日所為之處分（原處分：基監第裁四二─ＡＢＺ０八０四
０二號），聲明異議，本院裁定如左：
     主  文
異議駁回。
     理  由
一、按「受處分人，不服第八條主管機關所為之處罰，得於接到裁決書之翌日起二十
    日內，向管轄地方法院聲明異議」、「聲明異議，應以司法狀紙，敘述異議之理
    由，提出於原處分機關為之。原處分機關應於接受異議書狀後五日內，將該案卷
    宗及有關證物，送交該管地方法院或其分院交通法庭」，道路交通安全處罰條例
    第八十七條第一項、道路交通案件處理辦法第十三條分別定有明文。經查本件交
    通部公路總局台北區監理所基隆監理站（下稱「原處分機關」）基監第裁四二─
    ＡＢＺ０八０四０二號違反道路交通管理事件裁決書（下稱「裁決書」）裁決日
    期為九十二年八月一日，有前揭裁決書一件附卷可稽，聲明異議人於同日具狀向
    原處分機關聲明異議，有聲明異議人之聲明異議狀一紙及聲明異議狀上原處分機
    關收文章一枚附卷可稽，揆諸上開說明，應認符合法定程式及未逾異議期間，合
    先敘明。
二、次按汽車行駛，有毀損或變造汽車牌照，使不能辨識其牌號者，處汽車所有人新
    臺幣（下同）二千四百元以上四千八百元以下罰鍰，道路交通管理處罰條例第十
    三條第一項第一款定有明文。另按「交通法庭認為聲明異議無理由者，應以裁定
    駁回」，道路交通案件處理辦法第十九條定有明文。
三、原處分意旨略以：受處分人乙○○所有車牌號碼ＰＯＡ─三七五號重機車，於民
    國（下同）九十二年六月九日二十三時四十八分許，因車牌毀損，不能辨識其牌
    號，在台北市○○路二六四號前，經台北市政府警察局內湖分局康寧派出所警員
    舉發，依道路交通管理處罰條例第十三條第一項第一款之規定裁決罰鍰新台幣二
    千四元。
四、異議意旨略以：異議人即受處分人乙○○坦承案發時、地車牌確有遭毀損之情事
    ，惟車牌非伊故意毀損而是在為警舉發當日下午五時許，在內湖國中附近被自小
    客車自後追撞所造成，且當時未發現車牌損壞，原處分機關以異議人毀損車牌，
    使不能辨識其牌號，裁決罰鍰新台幣二千四百元，實無理由，為此聲明異議等語
    。
五、經查：異議人乙○○所有車牌號碼ＰＯＡ─三七五號重機車，於九十二年六月九
    日二十三時四十八分許，在台北市○○路二六四號前，因車牌毀損，不能辨識其
    牌號，為警舉發之事實，為異議人自承不諱，並經證人即舉發警員甲○○於本院
    審理時證述屬實，雖異議人辯稱：車牌非故意毀損，而是當日下午五時許，在內
    湖國中附近遭自小客車自後追撞所造成云云，惟觀諸證人甲○○提出之車牌照片
    發現，異議人所有之ＰＯＡ─三七五號車牌，其號碼部分非常平整的向上折起，
    不像車禍所造成，再配合機車懸掛之角度及高度，其折起方式會使後方車輛看不
    到其車牌號碼，此有照片四張在卷可參，證人甲○○亦證稱：「當時車身完全沒
    有受損，不像被車追撞，如果車牌會撞成那樣，車身也會損壞，但當時車身完好
    ，而且車牌應該是被用機械外力折疊造成。」、「（訊以以你的角度是否完全看
    不到車牌號碼？）是，完全看不到車牌號碼。」、「如果他當場舉證確實有車禍
，不會開單。」（詳本院九十二年九月二日訊問筆錄），況且證人甲○○係依法
    執行違規舉發之公務，與異議人原不認識更無嫌隙，實無構陷之動機，其證言並
    非不可採信。此外，異議人亦自承前開車禍並未報案，故無報案紀錄可查，是究
    有無前開車禍甚為可疑，然姑且不論是否有前開車禍，惟參酌查獲警員之證述及
    車牌毀損照片，其車牌毀損應係人為而非車禍意外造成甚明。綜上所述，原處分
    並無不當，其異議為無理由，應予駁回。
六、據上論斷，應依道路交通案件處理辦法第十九條，裁定如主文。
中      華      民      國      九十二    年      十    月    八    日
                                臺灣基隆地方法院交通法庭
                                    法  官  齊  潔
右正本證明與原本無異。
如不服本裁定，應於裁定送達後五日內向本院提出抗告狀( 應附繕本 )，抗告於臺灣
高等法院。
                                    書記官  莊國南
中      華      民      國      九十二    年      十    月    十三   日


司法院資訊處製作；財團法人民間司法改革基金會備份。
